【裁判字號】    89,上易,203
【裁判日期】    890203
【裁判案由】    竊盜
【裁判全文】
臺灣高等法院刑事判決                            八十九年度上易字第二三號
    上  訴  人
    即  被  告  甲○○
右上訴人即被告因竊盜案件，不服臺灣台北地方法院八十八年度易字第二七四三號，
中華民國八十八年十二月八日第一審判決 (起訴案號：臺灣台北地方法院檢察署八十
八年度偵字第一八二六三號)提起上訴，本院判決如左：
    主      文
上訴駁回。
甲○○緩刑伍年。
    事實及理由
一、本案經本院審理結果，認第一審以上訴人即被告甲○○犯刑法第三百二十條第一
    項之竊盜罪，判處有期徒刑四月，認事用法及量刑均無不當，應予維持，並引用
    第一審判決書記載之事實、證據及理由，如附件。
二、被告上訴意旨略以：伊當日出門前曾與其夫發生口角、情緒恍惚，手持該護膚品
    一瓶逕往外行，但並無離去之意，因所寄存物品尚在店中，且皮包內有二千多元
    ，故無竊盜之意思，又該屈臣氏商店之收銀機設於店中央部位，伊行經收銀處未
    結帳，並非表示有竊盜之意思云云。
三、經查，(一)被告甲○○並不諱言有於前揭時地，手持雅芳嫩白護膚品乙瓶未先結帳
    ，即逕行走出店外，因警報器響起而被店員扭獲情事（見偵查卷第十七頁反面）
    ，所供核與證人即前揭屈臣氏商店店員乙○○證陳情節相符，並有贓物認領保管
    收據一件可證。查被告前於八十七年八月四日下午七時許，在台北市○○街九十
    八之四號「ＮＥＴ」服飾店內竊取藍色長裙一件，得手後離去時因防盜鈴大響被
    查獲，案經原審法院台北簡易庭判處罰金四千五百元，上訴於第二審之原審法院
    駁回其上訴，並宣告緩刑二年，緩刑期內付保護管束確定，此有原審法院八十八
    年度簡上字第二九號刑事判決一件可稽（見本院卷第廿七頁），則被告對於出入
    類此設有防盜警報系統之「屈臣氏商店」「ＮＥＴ服飾店」等賣場，除非先獲店
    員允許，否則必須結帳後方可持商品外出之規定，即不得諉為不知。乃被告不此
    之圖，擅自取拿貨架上之前述護膚品乙瓶，置於自己實力支配之下，未結帳即逕
    自攜帶外出，其有乘人不覺而竊取財物之不法所有意圖至明。雖被告另以其尚有
    物品置放店內，及其身上有二千餘元現金云云置辯，然查所謂其他物品置放店內
    縱屬非虛，被告亦非不能於竊盜得手後再行往返取拿，又被告身上有無現款與其
    是否著手竊取財物之行為無所關涉。被告執此據為其無竊盜意思之辯解，殊非可
    採。至證人乙○○及黃義貴已於警局初訊及原審證述目睹事發之經過綦詳，辯護
    人具狀請求再行傳訊，核無必要。綜上所述，被告竊盜犯行至臻明確，其以前揭
    情詞提起上訴，為無理由，應予駁回。
四、查被告甲○○除前述竊盜罪，經原審法院判處罰金四千五百元緩刑二年，緩刑期
    內付保護管束外，未曾受有期徒刑以上刑之宣告，有台灣高等法院檢察署刑案紀
    錄簡覆表可徵（見本院卷第十四頁），雖被告在前案緩刑期中再犯本案，原審據
    此從重判處被告竊盜罪刑有期徒刑四月，欲令服短期自由刑以資矯正，固屬卓見
    。然本院審究被告前此二次犯行，俱屬因一時貪念而萌起「順手牽羊」之舉，而
    刑法之設，乃假責任之追究以使人盡其義務，俾符「刑期無刑」之意。綜其要，
    則在針對行為負值之一面，基於刑罰目的之考慮、刑事政策之取向、犯人刑罰感
    應力之衡量等，規定其責任之所在及具體之刑罰權。查被告係一介婦女，其之所
    以在緩刑期中再犯本件同性質之犯罪，是否肇因於曲解緩刑寬典原意（即偷了東
    西，不必坐牢或罰錢之錯誤觀念）圖謀僥倖之心而再犯？頗值執行觀護人探究其
    原由。本乎哀矜勿喜之情，本院毋寧相信被告因一時失慮再罹刑章，經此教訓及
    明白昭示刑法第七十五條第一款規定：「受緩刑之宣告，而有緩刑期內更犯罪，
    受有期徒刑以上刑之宣告情形者，撤銷其宣告。」後，被告當知警惕檢束自己行
    止，信無再犯之虞，因認其所宣告之自由刑，以暫不執行為適當，併予宣告緩刑
    五年，以勵來茲而啟自新（上開法條規定的本意是說明，如果被告在緩刑五年期
    內不知悔改仍然再犯或三犯：：：，經判處有期徒刑以上之刑，則本件緩刑之宣
    告將被撤銷，屆時被告就必須入監服刑四月）。
據上論斷，應依刑事訴訟法第三百七十三條、第三百六十八條、刑法第七十四條第一
款，判決如主文。
本案經檢察官賴俊雄到庭執行職務。
中    華    民    國    八十九    年       二       月        三        日
                          臺灣高等法院刑事第二十三庭
                              審判長法  官  劉  靜  嫻
                                    法  官  宋      祺
                                    法  官  吳      燦
右正本證明與原本無異。
不得上訴。
                                    書記官  徐  惠  莉
中    華    民    國    八十九    年       二       月        十        日


司法院資訊處製作；財團法人民間司法改革基金會備份。
